【裁判字號】    98,抗,139
【裁判日期】    980511
【裁判案由】    本票裁定
【裁判全文】
臺灣臺中地方法院民事裁定               98年度抗字第139號
抗  告  人  乙○○○○○○
相  對  人  甲○○
上列當事人間聲請本票准許強制執行事件，抗告人對於中華民國
98年3月23日本院簡易庭所為之裁定（98年度司票字第3028號）
提起抗告，本院合議庭裁定如下：
    主  文
抗告駁回。
抗告程序費用新臺幣壹仟元由抗告人負擔。
    理  由
一、按本票執票人，依票據法第123條規定，聲請法院裁定許可
    對發票人強制執行，係屬非訟事件，此項聲請之裁定，及抗
    告法院之裁定，僅依非訟事件程序，以審查強制執行許可與
    否，並無確定實體上法律關係存否之效力，法院僅就本票形
    式上之要件是否具備予以審查，即為已足，至於當事人間實
    體上之爭執，應循訴訟程序以資解決，要非非訟裁定法院所
    得審酌，此有最高法院56年台抗字第714號、57年台抗字第
    76號判例可資參照。
二、本件相對人主張其執有抗告人所簽發如附表所示之本票3紙
    ，屆期提示未獲清償，依票據法第123條規定聲請裁定許可
    強制執行等情，已據提出本票3紙為證。原裁定予以准許，
    於法並無不合。
三、抗告意旨略以：伊於95年間向湯義禾、陳凱玲借款新台幣（
    下同）61,000元，並於95年11月10日於私立明德女中簽立票
    據號碼0000000、0000000、0000000；票面金額30,000元，
    及票據號碼為0000000、0000000、0000000；票面金額
    31,000元之本票共6紙。伊已於96年間返還湯義禾30,000元
    ，惟尚未將本票領回；另陳凱玲於97年2月委託討債公司持
    票據號碼0000000、0000000兩紙本票向伊收款，並稱其餘4
    張已遺失，又於97年2月8日協議以35,000一併返還上述6 紙
    本票之欠款，且已將0000000、0000000兩紙本票領回，爰依
    法提起抗告，請求廢棄原裁定等語。經查，抗告人上開抗辯
    ，核係實體法上之爭執，揆諸首開說明，應由抗告人另行提
    起訴訟，以資解決。本件非訟事件程序不得加以審究實體上
    之爭執，自應准予為強制執行之裁定。綜上所述，本件抗告
    為無理由，應予駁回。
四、對於非訟事件，依法應由關係人負擔費用者，法院裁定命關
    係人負擔時，應一併確定其數額，非訟事件法第24條第1項
    定有明文。爰依法確定本件抗告程序費用額如主文第2項所
    示。
五、據上論結，本件抗告為無理由，依非訟事件法第46條、第21
    條第2項、第24條第1項，民事訴訟法第495條之1第1項、第
    449條第1項、第78條、第87條第1項，裁定如主文。
中    華    民    國    98    年    5     月    11    日
                  民事第四庭審判長法  官  王  銘
                                  法  官  郭佳瑛
                                  法  官  陳文燦
以上正本係照原本作成。
本件不得再抗告。
中    華    民    國    98    年    5     月    11    日
                                  書記官  林玉門
附表：
┌────────────────────────────────────────────────────────────┐
│本票附表：至清償日止利息按週年利率百分之六計算                                                      98年度司票字第3028號│
├──┬───────────┬─────────┬───────────┬───────────┬────────┬──┤
│編號│發        票        日│  票  面  金  額  │到        期        日│  利  息  起  算  日  │ 票  據  號  碼 │備考│
│    │                      │    （新臺幣）    │                      │                      │                │    │
├──┼───────────┼─────────┼───────────┼───────────┼────────┼──┤
│001 │95年11月10日          │30,000元          │95年11月10日          │95年11月10日          │0000000         │    │
├──┼───────────┼─────────┼───────────┼───────────┼────────┼──┤
│002 │95年11月10日          │30,000元          │95年11月10日          │95年11月10日          │0000000         │    │
├──┼───────────┼─────────┼───────────┼───────────┼────────┼──┤
│003 │95年11月10日          │30,000元          │95年11月10日          │95年11月10日          │0000000         │    │
└──┴───────────┴─────────┴───────────┴───────────┴────────┴──┘


司法院資訊處製作；財團法人民間司法改革基金會備份。
